【裁判字號】    89,訴,813
【裁判日期】    891215
【裁判案由】    妨害自由
【裁判全文】
臺灣板橋地方法院刑事判決                          八十九年度易字第五七三號
    公  訴  人  臺灣板橋地方法院檢察署檢察官
    被      告  黃炎明
右列被告因妨害公務案件，經檢察官提起公訴（八十八年度偵緝字第七七四號），本
院判決如左：
    主  文
黃炎明對於公務員依法執行職務時，施強暴，累犯，處有期徒刑壹年貳月。
    事  實
一、黃炎明曾於民國（下同）八十四年間因竊盜案件，經本院判處有期徒刑五月確定
    ，甫於八十六年五月十二日執行完畢，猶不知悔悟，於八十七年七月三日凌晨零
    時許，在位於臺北縣蘆洲市永平公園之土地公廟內，傷害陳義松之頸部後逃逸（
    黃炎明涉嫌傷害陳義松之部分，業據陳義松撤回告訴），陳義松於翌日即八十七
    年七月四日凌晨一時十分許，在臺北縣蘆洲市○○路三三八巷口發現黃炎明，陳
    義松隨即至臺北縣警察局蘆洲分局三民派出所報案，該派出所警員王鴻昌、林裕
    龍遂騎白色警用機車，並偕同陳義松，於同日凌晨一時四十分許，抵達臺北縣蘆
    洲市○○路三三八巷口，警員王鴻昌、林裕龍停妥警車欲進入該巷內，而依法執
    行犯罪調查職務時，黃炎明見狀，竟基於妨害公務之犯意，自其所任職位於臺北
    縣蘆洲市三三八巷十二號工廠內，拿出一桶鹽酸，跑向王鴻昌、林裕龍，並將內
    盛鹽酸之桶子向王鴻昌、林裕龍丟擲，而對於正依法執行職務之警員王鴻昌、林
    裕龍施強暴行為，並使警員林裕龍受有腹部、右前臂、右膝、右腳踝二度灼傷之
    傷害（黃炎明涉嫌傷害林裕龍部分未據林裕龍提出告訴），黃炎明隨即自案發現
    場逃逸。嗣黃炎明經臺灣板橋地方法院檢察署通緝，於八十八年五月二日零時十
    分許，在嘉義縣水上鄉柳鄉村一一九號，經警緝獲到案。
二、案經臺北縣警察局蘆洲分局報請臺灣板橋地方法院檢察署檢察官偵查起訴。
    理  由
一、訊據被告黃炎明固坦承於前揭時、地自其所任職之工廠拿一桶鹽酸，並將內盛鹽
    酸之桶子向警員王鴻昌、林裕龍丟擲等情不諱，惟矢口否認有何妨害公務之犯行
    ，辯稱：伊以為係陳義松找人來，並不知王鴻昌、林裕龍係警員云云；惟查，右
    揭被告妨害公務之事實，業據證人即警員王鴻昌、林裕龍於偵查時證述綦詳（見
    八十八年度偵緝字第七七四號偵查卷第四十頁至第四十一頁），核與證人即案發
    時在現場之陳義松於警訊及偵查時證述之情節相符（見八十七年度偵字第一五四
    一八號偵查卷第四頁背面、第十九頁背面），並有吉祥醫院診斷證明書一份附卷
    可憑（見八十八年度偵緝字第七七四號偵查卷第四十二頁），而警員王鴻昌、林
    裕龍均係穿著警察制服，且頭帶白色警用安全帽，並騎乘警用機車至案發現場，
    距被告約五十公尺處就停下來，被告並跑過來向渠等潑鹽酸等情，業據證人王鴻
    昌、林裕龍於偵查時證述在卷（見八十八年度偵緝字第七七四號偵查卷第四十頁
    至第四十一頁），則警員王鴻昌、林裕龍均係穿著警察制服及頭戴白色警用安全
    帽，並騎乘警用機車至案發現場，被告焉有不知王鴻昌、林裕龍係警員之理？是
    被告前揭所辯，顯係事後圖卸責之詞，自不足採信。本件事證明確，被告犯行洵
    堪認定，應予依法論處。
二、核被告黃炎明所為，係犯刑法第一百三十五條第一項妨害公務罪。又查，被告曾
    於八十四年間因竊盜案件，經本院判處有期徒刑五月確定，甫於八十六年五月十
    二日執行完畢，有臺灣高等法院檢察署刑案紀錄簡覆表乙份在卷可按，其於執行
    完畢後五年內再犯有期徒刑以上刑之本罪，為累犯，應依刑法第四十七條之規定
    加重其刑。爰審酌被告竟對於執行公務之警員施強暴行為，恣意挑戰公權力，且
    其向警員潑灑鹽酸，業已致執勤之警員身體安全受到重大危害，處刑自不宜寬縱
    ，暨其犯罪動機、目的、手段、所生危害及犯後態度等一切情狀，量處如主文所
    示之刑，以示懲儆。至被告供犯罪所用之鹽酸一桶，未扣案，且係被告自其所任
    職之工廠取用，並非被告所有，業據被告於本院審理時供承在卷，爰不予宣告沒
    收。
據上論斷，應依刑事訴訟法第二百九十九條第一項前段，刑法第一百三十五條第一項
、第四十七條，罰金罰鍰提高標準條例第一條前段，判決如主文。
本案經檢察官伍逸康到庭執行職務
中      華      民      國    八十九    年      三      月     十五     日
                                      臺灣板橋地方法院刑事第三庭
                  法  官  林  海  祥
右正本證明與原本無異
如不服本判決應於送達後十日內向本院提出上訴狀
                                          書記官  巫  偉  凱
中      華      民      國    八十九    年      三      月    二十一    日
附錄本案論罪科刑法條全文
刑法第一百三十五條：
對於公務員依法執行職務時，施強暴脅迫者，處三年以下有期徒刑、拘役或三百元以
下罰金。
意圖使公務員執行一定之職務或妨害其依法執行一定之職務或使公務員辭職而施強暴
脅迫者亦同。
犯前二項之罪，因而致公務員於死者，處無期徒刑或七年以上有期徒刑；致重傷者，
處三年以上、十年以下有期徒刑。


司法院資訊處製作；財團法人民間司法改革基金會備份。
